【裁判字號】    89,簡上,183
【裁判日期】    900131
【裁判案由】    傷害
【裁判全文】
臺灣臺北地方法院刑事判決                        八十九年度簡上字第一八三號
    上  訴  人
    即  被  告  甲○○
右上訴人即被告因傷害案件，不服本院台北簡易庭八十九年度北簡字第七四四號，中
華民國八十九年六月十六日所為第一審簡易判決（聲請簡易判決處刑案號：台灣台北
地方法院檢察署八十九年度偵字第一一四八號），提起上訴，本院管轄第二審之合議
庭判決如左：
    主      文
上訴駁回。
甲○○緩刑參年。
    事      實
一、甲○○於民國七十六年間，因犯竊盜罪，經本院判處有期徒刑八月，緩刑四年確
    定（嗣因緩刑期滿而緩刑之宣告未經撤銷，其刑之宣告失其效力），於八十一年
    間因犯賭博罪，經本院判處罰金一千元確定，於八十一年四月二十四日罰金繳清
    執行完畢（不構成累犯）。
二、甲○○於八十八年七月四日上午十時三十分許，將其駕駛之營業小客車停放在台
    北市○○路○段一四七巷六弄五十二號門口處，因該車擋住乙○○所經營之停車
    場內車輛進出，乙○○遂要求甲○○將該營業小客車駛離該處，甲○○不從，雙
    方發生爭執，嗣於雙方爭吵中，甲○○與乙○○竟各基於傷害人身體之故意，乙
    ○○手持鐵棒及磚塊毆打甲○○，甲○○亦順手拿起非其所有之磚塊毆打乙○○
    。乙○○因此受有頭部挫裂傷、下肢多處挫傷等傷害；甲○○則受有頭部撕裂傷
    及左前臂擦傷等傷害（乙○○涉嫌傷害部分業經本院台北簡易庭於八十八年十月
    二十六日以八十八年度北簡字第二二八四號判決拘役二十日；嗣乙○○不服提起
    上訴，經本院合議庭以八十八年度簡上字第二八三號審理後，因乙○○撤回上訴
    而確定）。
三、案經乙○○訴請台灣台北地方法院檢察署檢察官偵查聲請簡易判決處刑。
    理      由
一、訊據上訴人即被告甲○○對於與告訴人乙○○發生爭執之事實坦承不諱，然矢口
    否認有傷害犯行，辯稱：並未毆打告訴人，告訴人所受傷害與伊無關，且伊之右
    手掌因殘障之故根本無法使力拿起磚塊，如何能持磚塊毆打告訴人云云。經查：
    右揭事實，迭據告訴人乙○○於偵訊及本院審理中指訴綦詳，而告訴人確受有如
    事實欄所載之傷害，亦有新永吉醫院診斷證明書及收據等件在卷可稽；徵諸被告
    於八十八年度偵字第一八六四五號案件偵訊中業已坦認確有於右揭時、地持磚塊
    砸傷告訴人，致告訴人受有傷害之事實（見八十八年度偵字第一八六四五號偵查
    卷宗第十八頁，業已影印附於本院八十九年度北簡字第七四四號卷宗中），況被
    告於日常生活中既可自行駕駛營業小客車營業，每日平均開車時間復長達六至八
    小時，業據被告自承在卷（見本院九十年一月十七日審判筆錄），顯見被告之手
    掌並非如被告所言完全無法使力拿起磚塊甚明，是被告嗣後翻異前詞，空言否認
    並未於右揭時、地傷害告訴人云云，顯係飾卸刑責之詞，不足採信。本件事證明
    確，被告犯行堪以認定，應予依法論科。
二、按被告犯罪後，刑法第四十一條業於九十年一月四日修正，同年月十日公布施行
    ，並於同年月十二日生效，該條第一項修正為：「犯最重本刑為五年以下有期徒
    刑以下之刑之罪，而受六個月以下有期徒刑或拘役之宣告，因身體、教育、職業
    、家庭之關係或其他正當事由，執行顯有困難者，得以一元以上三元以下折算一
    日，易科罰金。」，是被告犯罪後法律已有變更，雖本案被告所犯罪名之法定刑
    度為三年以下有期徒刑、拘役或罰金刑，依修正前刑法第四十一條之規定，原得
    易科罰金，惟該法條既已修正如上，仍屬法律變更，依刑法第二條第一項前段之
    規定，應適用修正後之規定。核被告甲○○所為，係犯刑法第二百七十七條第一
    項之傷害罪。原審以被告犯罪事證明確，引用上開法條及刑事訴訟法第四百四十
    九條第一項前段、第四百五十四條第二項，刑法第四十一條，罰金罰鍰提高標準
    條例第一條前段、第二條，量處被告拘役二十日，並諭知易科罰金之折算標準，
    除刑法第四十一條法律變更部分，未及比較適用並引用刑法第二條第一項前段，
    應予補充，其認事、用法均無違誤，量刑亦屬妥適。被告上訴意旨以其未毆打告
    訴人云云為由提起上訴，核無理由，應予駁回。惟查被告於七十六年間，雖曾犯
    竊盜罪，經本院判處有期徒刑八月，緩刑四年確定，惟於緩刑期滿而緩刑之宣告
    未經撤銷，其上揭刑之宣告依刑法第七十六條之規定已失其效力，而與未曾受有
    期徒刑以上刑之宣告同；又於八十一年間因犯賭博罪，經本院判處罰金一千元確
    定，於八十一年四月二十四日罰金繳清執行完畢，然究屬未曾受有期徒刑以上刑
    之宣告，有台灣高等法院檢察署刑案紀錄簡覆表一紙在卷可按，此次因一時失慮
    致罹刑章，而其犯後已與告訴人達成和解，有和解書一紙附卷可稽（見八十九年
    度偵字第一一四八號偵查卷宗第十三頁），信其經此論罪科刑之教訓後，應知警
    惕，當無再犯之虞，本院因認對其宣告之刑，以暫不執行為當，爰併予宣告緩刑
    三年，以啟自新。
據上論斷，應依刑事訴訟法第四百五十五條之一第一項、第三項、第三百六十八條，
刑法第七十四條第一款，判決如主文。
本案經檢察官陳佳秀到庭執行職務。
中      華      民      國    九十    年      一      月      三十一    日
                                      臺灣臺北地方法院刑事第四庭
                                          審判長法  官  段  景  榕
                                                法  官  吳  定  亞
                                                法  官  黃  紹  紘
右正本證明與原本無異。
本件不得上訴。
                                                書記官  劉  新  怡
中      華      民      國    九十    年      一      月      三十一    日
附錄本案論罪科刑法條全文
刑法第二百七十七條
傷害人之身體或健康者，處三年以下有期徒刑、拘役或一千元以下罰金。
犯前項之罪因而致人於死者，處無期徒刑或七年以上有期徒刑，致重傷者，處三年以
上十年以下有期徒刑。


司法院資訊處製作；財團法人民間司法改革基金會備份。
